【裁判字號】    95,裁,2321
【裁判日期】    951019
【裁判案由】    營業稅
【裁判全文】
最  高  行  政  法  院  裁  定
                                     95年度裁字第02321號
上  訴  人  事事通通訊有限公司
代  表  人  乙○○
被 上訴 人  財政部臺灣省北區國稅局
代  表  人  甲○○
上列當事人間因營業稅事件，上訴人對於中華民國94年3月30日
臺北高等行政法院93年度訴字第671號判決，提起上訴，本院裁
定如下：
    主  文
上訴駁回。
上訴審訴訟費用由上訴人負擔。
    理  由
一、按當事人依行政訴訟法第243條第1項規定，以高等行政法院
    判決有不適用法規或適用法規不當為上訴最高行政法院之理
    由時，其上訴狀或理由書應有具體之指摘，並揭示該法規之
    條項或其內容。若係成文法以外之法則，應揭示該法則之意
    旨。倘為司法院解釋、或本院之判例，則應揭示該判解之字
    號或其內容。上訴狀或理由書如未依此項方法表明者，即難
    認為已對高等行政法院判決之違背法令有具體之指摘，其上
    訴自難認為合法。
二、查本件上訴意旨略以：上訴人民國89年7月至8月之全部統一
    發票與發票印章均已於89年7月3日遺失，系爭6張統一發票
    非在上訴人與負責人乙○○持有或可掌控中，是系爭6張統
    一發票開立日期，究係在89年7月3日上訴人遺失7月至8月全
    部統一發票與發票印章之前或之後？應由被上訴人舉證證明
    系爭6張統一發票開立之日期，惟原判決對上訴人所提出之
    上開爭點未於判決理由中論斷，原判決顯有判決不備理由之
    違法。又被上訴人應自行查證收受系爭6張統一發票之公司
    ，係何人交付、何時交付，始能論斷被上訴人有無逃漏稅捐
    及有無開立系爭6張統一發票，況台灣板橋地方法院檢察署
    91年度偵字第15160號不起訴處分書，業經實質嚴格調查，
    認定上訴人89年7月至8月之全部統一發票已於87年7月3日遺
    失且未虛開發票，則系爭6張統一發票應非上訴人所虛開，
    詎原判決對於上訴人所提出上開爭點，均未於判決理由中論
    斷，原判決顯有判決理由不備之違法。爰請廢棄原判決，並
    撤銷訴願決定及原處分等語。經核上訴論旨雖以原判決有判
    決不備理由之違法為由，惟核其內容，乃上訴人以其對法律
    上見解之歧異，就原審取捨證據、認定事實之職權行使，指
    摘其為不當，已無可採。且查原判決已就上訴人主張89年7
    月間因財務惡化，遭債權人強行取走發票及發票印章，系爭
    6張統一發票非上訴人所虛開各節，查明上訴人開立系爭發
    票之買受人為譜盛貿易股份有限公司及鈺宏企業社，而台灣
    板橋地方法院檢察署91年度偵字第15160號不起訴處分書所
    載上訴人開立發票之買受人則為誠銘工程行、慶邑實業有限
    公司、美力傢俱有限公司，二者之案情不同，且上訴人之代
    表人乙○○於92年4月25日在被上訴人處之談話筆錄稱：其
    公司開發票原則上皆依號碼順序開立。惟依原處分卷第56頁
    之異常查核清單卻被發現有上訴人主張發票遺失後上訴人仍
    繼續使用發票情事，況上訴人於原審94年3月2日準備程序期
    日稱：發票章沒有申報遺失，而系爭6張統一發票之發票章
    與上訴人平日使用發票章又看不出有何不同，故上訴人主張
    89年7、8月份系爭6張發票非原告所開立，洵不足採等情。
    況縱原審雖有未於判決中加以論斷者，惟尚不影響於判決之
    結果，與所謂判決不備理由之違背法令情形亦不相當。另上
    訴意旨對原判決究竟有何違背法令之事由，亦未具體指明。
    參照首揭規定，其上訴顯難認為合法，應予駁回。
三、依行政訴訟法第249條第1項前段、第104條、民事訴訟法第
    95條、第78條，裁定如主文。
中    華    民    國    95    年    10    月    19    日
                  第三庭審判長法  官  趙  永  康
                              法  官  鍾  耀  光
                              法  官  林  茂  權
                              法  官  鄭  忠  仁
                              法  官  黃  淑  玲
以  上  正  本  證  明  與  原  本  無  異
中    華    民    國    95    年    10    月    20    日
                              書記官  王  福  瀛


司法院資訊處製作；財團法人民間司法改革基金會備份。
